【裁判字號】    97,抗,487
【裁判日期】    971022
【裁判案由】    假扣押
【裁判全文】
臺灣高等法院臺中分院民事裁定           97年度抗字第487號
抗  告  人  甲○○
上列抗告人因與相對人丙○○○、乙○○等間假扣押事件，對於
中華民國97年9月18日臺灣彰化地方法院97年度全字第7號所為裁
定，提起抗告，本院裁定如下：
    主  文
抗告駁回。
抗告程序費用由抗告人負擔。
    理  由
一、本件原審以：抗告人就其所主張對於相對人之請求，固有提
    出匯款回條、保證字據、支票影本等件以為相當之釋明，然
    就其所述假扣押之原因，未能盡釋明之責。抗告人雖陳明願
    供擔保代釋明不足，並以其受相對人等及其他朋友詐騙，現
    已無多餘金錢供擔保等語為由，聲請以請求金額10分之1之
    金額為假扣押擔保金額，惟審酌抗告人就其所述之上開情狀
    ，並未提出證據釋明之，且縱認抗告人已無財力，亦非核定
    擔保金額之必要條件；況假扣押擔保金額係為擔保相對人遭
    假扣押之損害等情，因而認假扣押擔保金額以抗告人請求金
    額3分之1以上為適當，爰裁定抗告人以新台幣（下同）164
    萬元為相對人等供擔保後，得對相對人等之財產在490萬元
    之範圍內為假扣押。
二、抗告意旨略以：抗告人確屬因受相對人等之詐騙而受高達49
    0萬元之損失，抗告人已無順利之工作可有資金來源，為此
    提起抗告，求予撤銷原裁定，改命抗告人供10分之1金額之
    擔保，抗告人始有資力繼續訴訟等語。
三、按請求及假扣押之原因，應釋明之。前項釋明如有不足，而
    債權人陳明願供擔保或法院認為適當者，法院得定相當之擔
    保，命供擔保後為假扣押；民事訴訟法第526條第1項、第52
    6條第2項定有明文。次按法院就債務人因假扣押或假處分所
    受損害，命債權人預供擔保者，其金額之多寡應如何認為相
    當，原屬於法院職權裁量之範圍，非當事人所可任意指摘（
    最高法院48年台抗字第18號判例要旨可參）。本件抗告人主
    張對於相對人等有490萬元之債權，聲請為假扣押，原法院
    依首開規定，核其所提事證裁定命抗告人以164萬元供擔保
    代釋明之不足而准予假扣押，於法並無不合。況假扣押之擔
    保金，又係擔保相對人日後因假扣押所受之損害，並非以假
    扣押聲請人之資力為衡量之標準，原法院所酌定之供擔保金
    額，核屬相當，抗告人執財團法人彰化基督教醫院診斷書，
    辯稱其無資力負擔擔保金額，求予酌減擔保金額，不能認為
    有理由。
四、據上論結，本件抗告為無理由，爰依民事訴訟法第495條之1
    第1項、第449條第1項、第95條、第78條，裁定如主文。
中    華    民    國    97    年    10    月    22    日
                  民事第二庭    審判長法  官  邱森樟
                                      法  官  翁芳靜
                                      法  官  謝說容
以上正本係照原本作成。
再為抗告應以適用法規顯有錯誤為理由，並經本院之許可，該許
可以原裁定所涉及之法律見解具有原則上之重要性者為限。
如提起再抗告者應於裁定送達後10日內向本院提出抗告理由狀（
須按照他造人數附具繕本）並繳納抗告裁判費新臺幣1,000元，
同時委任律師或具有律師資格之關係人為代理人。
                                      書記官  胡美娟
中    華    民    國    97    年    10    月    23    日
                                                      Ｍ


司法院資訊處製作；財團法人民間司法改革基金會備份。
